臺灣桃園地方法院民事簡易判決
111年度壢簡字第503號
原      告  彭志翔  
法定代理人  彭定中  
被      告  蔡墨一  
兼
法定代理人  蔡國安  
            鄧雅雯  
上列當事人間損害賠償事件，本院於民國111年7月26日言詞辯論
終結，判決如下：
    主  文
一、被告應連帶給付原告新臺幣（下同）3萬6,500元及自民國11
    1年2月16日起，均至清償日止，按年息5％計算之利息。
二、原告其餘之訴駁回。
三、訴訟費用1,550元由被告連帶負擔377元，餘由原告負擔。
四、本判決第一項得假執行。
    事實及理由
一、原告起訴主張：其與被告蔡默一為桃園市觀音區觀音高中同
    班同學，蔡默一於民國110年10月13日中午12時35分許，在
    教室內因細故與原告發生口角，而對原告恫嚇稱：「若不道
    歉就要打你」，並徒手攻擊原告頭部，使原告受有左頭皮挫
    傷併腫脹之傷害，且對原告辱稱：「操你媽」、「幹你娘」
    、「白目」等語，而貶損原告之人格，爰依民法第187條第1
    項前段、第2項、第195條第1項前段等侵權行為損害賠償規
    定，請求蔡默一及其法定代理人甲○○、乙○○連帶賠償原告醫
    療費用1,500元、精神慰撫金14萬8,500元。並聲明：被告應
    連帶給付原告15萬元及自起訴狀繕本送達翌日起至清償日止
    ，按週年利率5％計算之利息。
二、被告則均以：蔡默一沒有吃到營養午餐，有點情緒，有透過
    學校教官願意談，不知為何原告不願意，後來也有到區公所
    調解，但原告沒有到場。本件對於事實部分不爭執，醫藥費
    用1,500元也願意負擔，但原告請求之精神慰撫金過高，無
    法接受等語為辯。
三、得心證之理由：
  ㈠原告主張其與蔡默一為觀音高中同班同學，蔡默一於110年10
    月13日中午12時35分許，在教室內因細故與原告發生口角，
    而對原告恫嚇稱：「若不道歉就要打你」，並徒手攻擊原告
    頭部，使原告受有左頭皮挫傷併腫脹之傷害，且對原告辱稱
    ：「操你媽」、「幹你娘」、「白目」等事實，為被告所不
    爭執，並有本院少年法庭111年度少護字第38號宣示筆錄在
    卷可參，復經調閱上開案件少年保護事件調查卷宗參閱屬實
    ，堪信原告主張為真。
  ㈡按因故意或過失，不法侵害他人之權利者，負損害賠償責任
    ；無行為能力人或限制行為能力人，不法侵害他人之權利者
    ，以行為時有識別能力為限，與其法定代理人連帶負損害賠
    償責任。行為時無識別能力者，由其法定代理人負損害賠償
    責任；不法侵害他人之身體、健康、名譽、自由、信用、隱
    私、貞操，或不法侵害其他人格法益而情節重大者，被害人
    雖非財產上之損害，亦得請求賠償相當之金額，民法第184
    條第1項前段、第187條第1項、第195條第1項前段分別定有
    明文。又法院對於非財產上損害之酌定，應斟酌雙方之身分
    、地位、資力與加害之程度及其他各種情形核定相當之數額
    ，其金額是否相當，自應依實際加害情形與被害人所受之痛
    苦及雙方之身分、地位、經濟狀況等關係決定之。查，蔡默
    一因故即徒手攻擊原告頭部，使原告受有左頭皮挫傷併腫脹
    之傷害，期間並對原告為侮辱及恫嚇之言詞，而貶損原告之
    人格，確有故意不法侵害原告之身體、自由及名譽權，致原
    告之精神受有痛苦，原告自得請求被告及其法定代理人賠償
    非財產上損害之慰撫金。
  ㈢次查，蔡默一之法定代理人甲○○、乙○○未證明對於蔡默一所
    為監督未疏懈，或縱加以相當之監督，而仍不免發生損害者
    ，自應與蔡默一負連帶損害賠償責任。審酌原告與蔡默一本
    為同學，因細故毆打原告頭部致原告受有上開傷害，且對原
    告為侮辱及恫嚇之言詞，並兼衡被告暨法定代理之自述及本
    院職權調閱之稅務電子閘門財產所得調件明細表所示之兩造
    經濟狀況、蔡默一所為侵害之情節、原告受害程度等一切情
    狀，認原告得向被告連帶請求非財產上損害賠償之慰撫金以
    3萬5,000元為適當，加計醫療費用1,500元，原告得向被告
    請求之金額應為3萬6,500元；原告逾此範圍之請求尚屬過高
    ，不應准許。
四、綜上所述，原告依侵權行為損害賠償相關規定，請求被告連
    帶給付3萬6,500元及自起訴狀繕本送達翌日即111年2月16日
    起至清償日止，按週年利率5％計算之利息範圍內，為有理由
    應予准許；逾此金額之請求則無理由，應予駁回。
五、本件原告勝訴部分係就民事訴訟法第427條第1項適用簡易訴
    訟程序所為被告部分敗訴之判決，應依同法第389條第1項第
    3款規定，就被告敗訴部分，依職權宣告假執行。
六、本件因事證已臻明確，兩造其餘主張陳述併所提之證據，經
    核對判決結果均不生影響，不再一一論述，附此說明。
七、訴訟費用負擔之依據：民事訴訟法第79條、第85條第2項。
    並依職權確定訴訟費用額為第一審裁判費1,550元。
中　　華　　民　　國　　111 　年　　7 　　月　　29　　日
                  中壢簡易庭      法  官  劉哲嘉
以上為正本係照原本作成。
如不服本判決，應於送達後二十日內，向本院提出上訴狀並表明
上訴理由，如於本判決宣示後送達前提起上訴者，應於判決送達
後二十日內補提上訴理由書（須附繕本）。
如委任律師提起上訴者，應一併繳納上訴審裁判費。
中　　華　　民　　國　　111 　年　　7 　　月　　29　　日
                                  書記官  陳香菱